臺灣桃園地方法院刑事判決
111年度審交易字第158號
公  訴  人  臺灣桃園地方檢察署檢察官 
被      告  賴正方


上列被告因公共危險案件，經檢察官提起公訴（111年度偵字第8
000號），被告於本院準備程序中，就被訴事實為有罪之陳述，
經本院告知簡式審判程序意旨，並聽取當事人之意見後，裁定改
依簡式審判程序審理，本院判決如下：
    主  文
賴正方駕駛動力交通工具，吐氣所含酒精濃度達每公升零點二五
毫克以上，處有期徒刑陸月，併科罰金新臺幣肆萬元，有期徒刑
如易科罰金，罰金如易服勞役，均以新臺幣壹仟元折算壹日。
    事實及理由
一、本件犯罪事實及證據，除證據部分補充「被告賴正方於本院
    準備程序及審理中之自白」外，其餘均引用檢察官起訴書之
    記載（如附件）。
二、新舊法比較：
    按行為後法律有變更者，適用行為時之法律。但行為後之法
    律有利於行為人者，適用最有利於行為人之法律，刑法第2
    條第1項定有明文。查被告賴正方行為後，刑法第185條之3
    規定於民國111年1月28日修正公布，並於同年月30日生效施
    行，而修正前刑法第185條之3第1項第1款原規定：「駕駛動
    力交通工具而吐氣所含酒精濃度達每公升0.25毫克或血液中
    酒精濃度達百分之0.05以上者，處2年以下有期徒刑，得併
    科20萬元以下罰金」，修正後刑法第185條之3第1項第1款則
    規定：「駕駛動力交通工具而吐氣所含酒精濃度達每公升0.
    25毫克或血液中酒精濃度達百分之0.05以上者，處3年以下
    有期徒刑，得併科30萬元以下罰金」。是比較新舊法之結果
    ，修正後刑法第185條之3第1款規定雖未更動該罪之構成要
    件及得科處之法定刑種，然已將有期徒刑、罰金之刑度均予
    提高，應以修正前刑法第185條之3第1項第1款規定對被告較
    為有利。依刑法第2條第1項前段規定，自應適用被告行為時
    即修正前刑法第185條之3第1項第1款之規定處斷。 
三、論罪科刑：
(一)核被告所為，係犯修正前刑法第185條之3第1項第1款不能安
    全駕駛動力交通工具罪。
(二)爰審酌被告前已有多次酒後駕車之犯行，並經法院論罪科刑
    紀錄，有臺灣高等法院被告前案紀錄表1份可參，竟仍不知
    自律己行，再次於飲酒後猶駕駛自用小客車行駛於公眾往來
    之道路，危及道路交通安全，且缺乏尊重其他用路人生命、
    財產安全之觀念，為警測得其吐氣所含酒精濃度已達每公升
    0.27毫克，所為實不足取；惟被告犯後自白，態度尚可，暨
    其自陳需照顧母親、教育程度為國小畢業、家庭經濟狀況為
    勉持等一切情狀，量處如主文所示之刑，並諭知易科罰金暨
    易服勞役之折算標準，以示懲儆。
據上論斷，應依刑事訴訟法第273條之1第1項、第299條第1項前
段、第310條之2、第454條第2項，判決如主文。
本案經檢察官陳羿如提起公訴，檢察官林欣怡到庭執行職務。
中　　華　　民　　國　　111 　年　　6 　　月　　24　　日
                    刑事審查庭    法　官　林慈雁
以上正本證明與原本無異。
如不服本判決應於收受判決後20日內向本院提出上訴書狀，並應
敘述具體理由。其未敘述上訴理由者，應於上訴期間屆滿後20日
內向本院補提理由書(均須按他造當事人之人數附繕本)「切勿逕
送上級法院」。
                                  書記官　吳秉翰
中　　華　　民　　國　　111 　年　　6 　　月　　24　　日
附錄本案論罪科刑法條：
修正前中華民國刑法第185條之3
駕駛動力交通工具而有下列情形之一者，處2年以下有期徒刑，
得併科20萬元以下罰金：
一、吐氣所含酒精濃度達每公升零點二五毫克或血液中酒精濃度
    達百分之零點零五以上。
二、有前款以外之其他情事足認服用酒類或其他相類之物，致不
    能安全駕駛。
三、服用毒品、麻醉藥品或其他相類之物，致不能安全駕駛。因
    而致人於死者，處3年以上10年以下有期徒刑；致重傷者，
    處1年以上7年以下有期徒刑。
曾犯本條或陸海空軍刑法第54條之罪，經有罪判決確定或經緩起
訴處分確定，於5年內再犯第一項之罪因而致人於死者，處無期
徒刑或5年以上有期徒刑；致重傷者，處3年以上10年以下有期徒
刑。

附件：
臺灣桃園地方檢察署檢察官起訴書
                                     111年度偵字第8000號
　　被　　　告　賴正方　男　47歲（民國00年0月00日生）
　　　　　　　　　　　　住新北市○○區○○路0段000巷00號
　　　　　　　　　　　　國民身分證統一編號：Z000000000號
上列被告因公共危險案件，業經偵查終結，認應提起公訴，茲將
犯罪事實及證據並所犯法條分敘如下：
　　　　犯罪事實
一、賴正方前因公共危險案件，經臺灣士林地方法院以109年度
    審交簡第199號判決判處有期徒刑6月確定，於民國109年12
    月30日易科罰金執行完畢。
二、詎其猶不知悔改，自111年1月5日14時許至14時10分許止，
    在位於桃園市新屋區之某工地內，與另外2名友人共飲保力
    達藥酒1瓶，其吐氣所含酒精濃度已達每公升0.25毫克以上
    ，竟不顧大眾通行之安全，明知飲酒後已達不得駕駛動力交
    通工具之程度，仍基於酒後不能安全駕駛動力交通工具之犯
    意，旋即於同日14時30分許，自該處駕駛車牌號碼0000-00
    號自用小客車離去。嗣於同日14時40分許，行經桃園市○○區
    ○○○路0段000號前，為警攔檢盤查，並於同日15時9分許，測
    得其吐氣所含酒精濃度達每公升0.27毫克。
三、案經桃園市政府警察局楊梅分局報告偵辦。
　　　　證據並所犯法條
一、上揭犯罪事實，業據被告賴正方於警詢及偵查中坦承不諱，
    復有桃園市政府警察局舉發違反道路交通管理事件通知單、
    楊梅分局道路交通事故當事人酒精測定紀錄表、車籍資料各
    1份在卷可稽，被告犯嫌堪以認定。
二、論罪：
㈠、按行為後法律有變更者，適用行為時之法律。但行為後之法
    律有利於行為人者，適用最有利於行為人之法律，刑法第2
    條第1項定有明文。查刑法第185條之3第1項之不能安全駕駛
    罪於被告行為後之民國111年1月28日經總統公布修正，並自
    同年月30日施行，修正前刑法第185條之3第1項第1款規定：
    「駕駛動力交通工具而有下列情形之一者，處2年以下有期
    徒刑，得併科20萬元以下罰金：吐氣所含酒精濃度達每公升
    零點二五毫克或血液中酒精濃度達百分之零點零五以上」，
    修正後則規定：「駕駛動力交通工具而有下列情形之一者，
    處3年以下有期徒刑，得併科30萬元以下罰金：吐氣所含酒
    精濃度達每公升零點二五毫克或血液中酒精濃度達百分之零
    點零五以上」，經比較新舊法之結果，行為後之法律並未較
    有利於被告，是依刑法第2條第1項前段規定，本案應適用被
    告行為時即修正前刑法第185條之3第1項第1款規定。
㈡、核被告所為，係犯修正前刑法第185條之3第1項第1款之駕駛
    動力交通工具而有吐氣所含酒精濃度達每公升0.25毫克以上
    情形之罪嫌。又被告前曾受如犯罪事實欄之有期徒刑執行完
    畢，有本署刑案資料查註紀錄表1份附卷可稽，其於受有期
    徒刑執行完畢後，5年內故意再犯本案有期徒刑以上之罪，
    為累犯，請依刑法第47條第1項規定，並參酌司法院大法官
    第775號解釋文及理由書之意旨，加重其刑。
三、依刑事訴訟法第251條第1項提起公訴。
　　此　致
臺灣桃園地方法院
中　　華　　民　　國　 111　　年　　3 　　月　　9 　　日
　　　　　　　　　　　　　　　檢  察  官  蔡雅竹
本件證明與原本無異
中　　華　　民　　國　 111　　年　　3 　　月　　18　　日
                              書  記  官  魏郁如
附錄本案所犯法條：
修正前刑法第185條之3
駕駛動力交通工具而有下列情形之一者，處2年以下有期徒刑，
得併科20萬元以下罰金：
一、吐氣所含酒精濃度達每公升零點二五毫克或血液中酒精濃度
    達百分之零點零五以上。
二、有前款以外之其他情事足認服用酒類或其他相類之物，致不
    能安全駕駛。
三、服用毒品、麻醉藥品或其他相類之物，致不能安全駕駛。因
    而致人於死者，處3年以上10年以下有期徒刑；致重傷者，
    處1年以上7年以下有期徒刑。